最高法院刑事判決　　　　　　九十六年度台上字第三二五九號
上　訴　人
即被告配偶　甲○○
　　　　　　　　　　號5樓
被　　　告　乙○○
　　　　　　　　　　號5樓（另案在台灣新店戒治所執行中）
上列上訴人因被告違反槍砲彈藥刀械管制條例案件，不服台灣高
等法院中華民國九十六年三月二十九日第二審判決（九十六年度
上訴字第五六一號，起訴案號：台灣板橋地方法院檢察署九十五
年度偵字第六二四號），提起上訴，本院判決如下：
    主  文
上訴駁回。
    理  由
按刑事訴訟法第三百七十七條規定，上訴於第三審法院，非以判
決違背法令為理由，不得為之。是提起第三審上訴，應以原判決
違背法令為理由，係屬法定要件。如果上訴理由狀並未依據卷內
訴訟資料，具體指摘原判決不適用何種法則或如何適用不當，或
所指摘原判決違法情事，顯與法律規定得為第三審上訴理由之違
法情形，不相適合時，均應認其上訴為違背法律上之程式，予以
駁回。本件上訴人即被告配偶甲○○上訴意旨略稱：被告原欲購
買道具槍把玩，未料依照跳蚤雜誌廣告與綽號「阿明」者聯繫後
，「阿明」出示者竟為具有殺傷力之槍彈，且價值為新台幣（下
同）二十萬元，被告擔心生命受威脅，而不得不屈從購買，購買
後僅基於好奇心試射二發，其餘時間不敢取出招搖，原判決未審
酌被告購買槍械非出於本意及持有該槍械不敢取出使用等情，僅
以所購買槍械不少，即認無刑法第五十九條減輕其刑之適用，實
有判決違背法令云云。
惟查，原判決依憑被告之自白、證人陳欣煒之證言、扣案之改造
手槍三支（含彈匣三個，槍枝管制編號0000000000號
、0000000000號、0000000000號）、土造
子彈十九顆（其中七顆因鑑定採樣試射已滅失）、九厘米制式子
彈十顆、具有殺傷力之子彈半成品一顆（因鑑定試射已滅失）、
內政部警政署刑事警察局民國九十四年十二月二十九日刑鑑字第
○九四○一九九七五九號、九十五年一月十二日刑鑑字第○九五
○○○四八四五號槍彈鑑定書各一份等證據，資以認定被告有原
判決事實欄所記載關於未經許可，持有可發射子彈具有殺傷力之
改造手槍之事實，因而撤銷第一審之科刑判決，改判論處被告未
經許可，持有可發射子彈具有殺傷力之改造手槍罪刑（處有期徒
刑三年三月，併科罰金十萬元），已詳述其所憑之證據及理由。
原判決所為論述，核與卷證資料相符，從形式上觀察，並無違背
法令之情形。按認事採證、證據之取捨及證據證明力之判斷，俱
屬事實審法院之職權，苟無違背證據法則，自不能指為違法。原
判決對於被告有本件未經許可，持有可發射子彈具有殺傷力之改
造手槍之犯行，已說明其依憑之證據及理由，並無上訴意旨所指
違背法令之情形。且按刑法第五十九條之酌量減輕其刑，必於犯
罪之情狀，在客觀上足以引起一般同情，認為即予宣告法定最低
度刑期，猶嫌過重者，始有其適用。原判決業已說明被告自購上
開數量不少且具有殺傷力之槍彈，其犯罪並無特殊之原因與環境
而在客觀上足以引起一般之同情之情形，自無適用刑法第五十九
條酌量減輕其刑規定之餘地（見原判決第七頁），核無違誤。而
依卷內資料及原判決之認定，本件亦無情輕法重之情形，至於上
訴人所稱被告係擔心生命受威脅，而不得不屈從購買一節，與被
告於偵查中所供不符，且被告並坦承購槍後持以試射二發，亦難
認被告犯罪之情狀，在客觀上足以引起一般同情，認為即予宣告
法定最低度刑期，猶嫌過重。原判決未依刑法第五十九條規定減
輕其刑，尚難指為違法。上訴人徒憑己意任意指摘原判決違背法
令，核與法律規定得為第三審上訴理由之違法情形，不相適合，
應認其上訴違背法律上之程式，予以駁回。
據上論結，應依刑事訴訟法第三百九十五條前段，判決如主文。
中　　華　　民　　國　九十六　年　　六　　月　二十一　日
                      最高法院刑事第四庭
                          審判長法官  莊　登　照
                                法官  黃　一　鑫
                                法官  林　秀　夫
                                法官  徐　昌　錦
                                法官  張　清　埤
      本件正本證明與原本無異
                                      書  記  官
中　　華　　民　　國　九十六　年　　六　　月　二十五　日
                                                      Ｑ
